臺灣高等法院高雄分院刑事判決　　　　 94年度上訴字第739號
上　訴　人
即　被　告　丁○○
選任辯護人　曾清山律師
上列上訴人因偽造文書等案件，不服臺灣高雄地方法院93年度訴
字第1183號中華民國94年4月12日第一審判決（起訴案號：臺灣
高雄地方法院檢察署92年度偵字第9060號），提起上訴，本院判
決如下：
    主  文
原判決關於丁○○行使偽造私文書部分撤銷。
丁○○竊盜，處有期徒刑陸月，如易科罰金，以參佰元折算壹日
；又連續行使偽造私文書，足以生損害於他人，處有期徒刑陸月
，如易科罰金，以參佰元折算壹日，附表二編號一至十號、十二
至十四號所示之偽造署押、附表二編號十一所示之偽造署押其中
3 枚、扣案之附表二編號十一行動電話申請書壹份，均沒收之。
應執行有期徒刑拾壹月，如易科罰金，以參佰元折算壹日，附表
二編號一至十號、十二至十四號所示之偽造署押、附表二編號十
一所示之偽造署押其中3 枚、扣案之附表二編號十一行動電話申
請書壹份，均沒收之。
    事  實
一、丁○○為申請行動電話門號，乃於附表四編號一、二所示時
    間、地點，取走己○○之身分證影本1 紙、壬○○之身分證
    及健保卡各1 枚，復因游思涵（業經原審判決公訴不受理）
    請求其為辛○○代辦手機門號，而取得辛○○之身分證；丁○○於取得上開證件後，竟未經己○○、壬○○、辛○○等
    人之同意及授權，基於行使偽造私文書、詐欺之概括犯意，
    於附表三所示申請時間、地點，持上開證件，冒用己○○、
    壬○○、辛○○等人之名義，申辦行動電話，由其在附表二
    編號一至六、九至十四號之行動電話申請書（或一式4 聯，
    或一式3 聯）、同意書上，分別偽簽己○○、壬○○、辛○○等人之署押而偽造不實之行動電話申請書、同意書，表示
    係己○○、壬○○、辛○○本人申請之意之文書後，持之交
    由特約商店不知情之店員代為向電信公司申辦行動電話門號
    而行使之，致台灣大哥大股份有限公司（下稱台哥大公司）
    、遠傳電信股份有限公司（下稱遠傳公司）、和信電信股份
    有限公司（下稱和信公司），因此陷於錯誤，而交付附表三
    所示之行動電話門號予丁○○使用，並將其中1 聯申請書交
    由丁○○持有，未料丁○○得手後竟拒不繳交如附表三欠款
    欄所示之通訊費，均足以生損害於己○○、壬○○、辛○○
    、及台哥大公司、遠傳公司、和信公司對其客戶資料管理之
    正確性。
二、92年2 月1 日至3 日間某日，丁○○利用借宿友人庚○○台
    北縣新店市○○路120 巷5 弄8 號2 樓住處之機會，趁人不
    知之際，意圖為自己不法所有，竊取庚○○所有之中國國際
    商業銀行（下稱中國商銀）信用卡1 張（卡號：
    0000000000000000號），得手後，竟承上揭行使偽造私文書
    、詐欺之概括犯意，於附表一所示之時間，持該信用卡前往
    附表一所示之地點，以庚○○之名義於附表二編號七、八所
    示之9 份簽帳單內，偽簽「庚○○」之簽名共20枚，偽造不
    實之簽帳單，表示係庚○○本人消費之意後，再將其中1 聯
    （附表一編號一、四至九之消費）或2 聯（附表一編號二、
    三之消費）偽造之簽帳單交還店員行使，致使店家之銷售人
    員因此陷於錯誤而交付商品（附表一編號一、二、四至八之
    消費）或提供服務（附表一編號三、九之消費）。
三、91年12月10日下午2 時許，丁○○在高雄縣鳥松鄉大華村文
    化橫巷2 號其友人戊○○之住處內，意圖為自己不法之所有
    ，趁人不知之際，竊取戊○○所有之黃金戒指2 只、鑲有紅
    寶石戒指1 只、鑲有貓眼石戒指1 只、黃金手鍊1 條、黃金
    項鍊1 條、鑲有紅寶石墜子項鍊1 條（共價值6 萬餘元），
    得手後旋即離去，並將上開竊得之物品持至高雄市○○○路
    79號「佳美珠寶銀樓」，變賣與不知情之店員林英美，得款
    19,700元。
四、嗣經警於92年4 月23日下午3 時40分許，在高雄市○○區○○路與陽明路口，循線查獲丁○○，復經其同意，而於同日
    19時30分許，前往其高雄市○○區○○路64巷3 號1 樓租處
    搜索，而知悉上情，並扣得壬○○之身分證、全民健保卡各
    1 張（均業經壬○○領回）、辛○○之身分證1 張（業經辛○○領回）、庚○○之中國商銀信用卡1 張（業經庚○○領
    回）、塑膠50元紀念幣1 紙（業經甲○○領回，此部分業經
    原審以侵占遺失物罪判處罰金2,100 元確定）、陳癸利全民
    健保卡1 張（業經陳癸利領回）、己○○身分證影本1 張、
    台哥大公司電話號碼0000000000號SIM 卡1 張、遠傳公司電
    話號碼0000000000號SIM 卡1 張（自游思涵處扣得）、和信
    公司電話號碼0000000000號、0000000000號SIM 卡各1 張、
    台哥大公司電話號碼0000000000號申請書1 份、庚○○身份
    資料單1 紙、張麗秋VIP 卡1 張、庚○○身分證影本1 張、
    電話號碼00000000000000號SIM 卡1 張、電話號碼
    0000000000 號 、0000000000號電信費繳款單各1 張、遠傳
    電話資料單1張 。
五、案經己○○、戊○○、庚○○、壬○○、辛○○告訴，及高
    雄市政府三民第二分局報請臺灣高雄地方法院檢察署檢察官
    偵查起訴。
    理  由
一、按被告以外之人於審判外之陳述，雖不符前4 條之規定，而
    經當事人於審判程序同意作為證據，法院審酌該言詞陳述或
    書面陳述作成時之情況，認為適當者，亦得為證據，刑事訴
    訟法第159 條之5 定有明文。經查，本件被害人庚○○、戊○○、己○○、丙○○、辛○○等人於警詢中對於被害事實
    均陳述明確，並經其親閱筆錄認為無訛後始簽名捺印，復經
    本院提示後，被告丁○○及其選任辯護人對其證據能力均不
    爭執，同意作為證據，而經本院審酌該言詞陳述作成時之情
    況，認適當作為證據，故上開之人於警詢之證詞應具證據能
    力，合先敘明。
二、訊據被告丁○○對於上開犯罪事實一被害人己○○、壬○○
    部分及事實二三所示之犯行固均坦承不諱，惟對上開冒用被
    害人辛○○名義申請行動電話使用之犯行則矢口否認，辯稱
    ：伊雖有以辛○○之名義申請上揭2 支行動電話門號，然係
    因游思涵向伊說，其表妹辛○○要申請手機門號，請伊幫忙
    代為申請，嗣後辛○○亦有打電話給伊，授權伊去申請手機
    門號，伊才去辦理云云。經查：
  (一)事實一被害人己○○、壬○○部分及事實二三之犯行，業據
    被告於本院調查、審理時自白不諱，並經被害人己○○、庚○○於警詢中（見警卷第40頁、警卷第13至17頁）、證
    人戊○○於原審審理時（見原審卷第134 至136 頁）、證人
    壬○○於檢察官偵訊時（見偵字第9060號卷第20頁反面、21
    頁）指訴綦詳，復有佳美珠寶銀樓金飾買賣登記簿、贓物認
    領保管單、被害人庚○○前開信用卡對帳單查詢資料、冒用
    證明、簽帳單、欠費明細單、附表二編號一至十一所示之申
    請書、同意書在卷可證，及己○○之身分證影本1 紙、壬○○之身分證及健保卡各1 枚、庚○○之信用卡1 枚、
    0000000000號、0000000000號、0000000000號行動電話SIM
    卡扣案可證，是被告前開自白顯與事實相符，堪以採信。
  (二)上開被害人辛○○部分，業據證人辛○○於偵訊中證述綦詳
    （見偵字9060號卷第20頁反面），復有贓物認領保管單、辛○○失竊及補發之身分證影本、電話號碼0000000000號、
    0000000000號行動電話申請資料在卷可稽，堪以認定。雖被
    告以前詞辯解，惟依上開電話號碼0000000000號、
    0000000000號行動電話之申請書所示，其帳單寄送地址非被
    害人辛○○位於台中之住址，而係被告所陳綽號「小夢」位
    於高雄市三民區○○○路300 號之住處，而衡諸一般常情，
    若此2支 手機門號係被害人辛○○要使用，當會要求將帳單
    寄送至其住處，以方便其處理帳務問題，無由寄送至遠在高
    雄而與其無絲毫關係之上址，是此2 支手機門號非供被害人
    辛○○使用至明，故被告上開辯解，不足採信。
  (三)綜上所述，本件事證明確，被告前揭犯行，堪以認定。
三、按依信用卡交易之過程，係持卡人向特約商店提示信用卡，
    由持卡人在簽帳單上簽名，確認交易之標的及金額，再由特
    約商店核對該信用卡之有效性及持卡人之身分同一性無訛後
    ，特約商店即將該簽帳單送交聯合信用卡處理中心請款轉知
    發卡機構撥款。是簽帳單具有持卡人與特約商店之交易契約
    書之性質，並具有持卡人經由聯合信用卡處理中心請求發卡
    機構撥款之請求書或指示文件之性質，非僅具有處理內部事
    務之傳票性質，且在信用卡簽帳單上偽簽姓名，單從形式上
    觀察，即足以知悉其表示已收受特約商店所交付之交易標的
    物，含有收據之性質，故行為人冒用他人名義於信用卡簽帳
    單上簽名，非僅構成刑法第217 條第1 項之偽造署押罪，並
    應構成刑法第210 條之偽造私文書罪，行為人在偽造簽帳單
    之後，持向特約商店行使，自屬行使偽造私文書之行為。
四、論罪科刑部分：
  (一)事實欄一以被害人己○○、壬○○、辛○○名義申請手機門
    號後拒不繳款之犯行，均係犯刑法第216 條、第210 條之行
    使偽造私文書罪、第339 條第2 項之詐欺得利罪；檢察官漏
    載詐欺得利罪名，應予補充。被告利用不知情之員工代辦行
    動電話門號，向上開各電信公司行使本件偽造之行動電話申
    請書、同意書，為間接正犯。被告偽造被害人己○○、壬○○、辛○○（附表二編號十四之同意書誤載為莊佳君）署押
    之行為，乃偽造行動電話門號申請書、同意書等私文書之部
    分行為；又其偽造私文書後進而行使，偽造之低度行為應為
    行使之高度行為所吸收，均不另論罪。附表三編號三、四，
    被告於同一時間、地點，以同一被害人之名義各申請2 支行
    動電話門號之行為，因其時間非常接近，在時間差距上難以
    強行分開，是各行為之獨立性極為薄弱，均屬接續犯。又被
    告所犯2 罪間，有方法結果之牽連關係，均為牽連犯，應從
    一重之行使偽造私文書罪處斷。公訴人雖認被害人辛○○部
    分，被告與同案被告游思涵間有犯意之聯絡為共同正犯，惟
    查被告稱係游思涵委託其辦理，而被告確實有幫被害人辛○○申辦0000000000號手機門號1 支（詳如後述），堪認上開
    未經被害人辛○○授權部分係被告逸出游思涵之委託私下申
    辦，與游思涵無關，自難認被告就此部分與游思涵間有犯意
    之聯絡為共犯。
  (二)事實欄二被告竊取被害人庚○○信用卡後，盜刷被害人庚○○之信用卡，而向店家詐取商品或服務之行為，核係犯同法
    第320 條第1 項之竊盜罪、第216 條、第210 條之行使偽造
    私文書罪、第339 條第1 項之詐欺取財罪、第339 條第2 項
    之詐欺得利罪。被告偽造被害人庚○○署押之行為，乃偽造
    簽帳單等私文書之部分行為；又其偽造私文書後進而行使，
    其偽造之低度行為應為行使之高度行為所吸收，均不另論罪
    。被告就此部分所犯數罪間，有方法結果之牽連關係，為牽
    連犯，應從一重之行使偽造私文書罪處斷。
  (三)事實欄三被告竊取被害人戊○○財物部分，核係犯同法第32
    0 條第1 項之竊盜罪。
  (四)上開(一)(二)多次行使偽造私文書行為，均時間緊接，犯罪基本
    構成要件相同，顯係基於概括犯意反覆為之，應依連續犯之
    規定論以連續行使偽造私文書罪，並加重其刑。
  (五)被告前開所犯竊盜罪（被害人戊○○）及連續行使偽造私文
    書罪，犯意各別，罪質各異，行為互殊，犯罪構成要件不同
    ，應分論併罰。公訴人認被告前後2 次竊盜犯行（被害人庚○○、戊○○）有連續犯之關係，且與被告多次行使偽造私
    文書罪間有方法結果之牽連關係，惟被告竊取被害人葉佳琳
    信用卡之目的係供其盜刷之用，此部分之關係較密接，自應
    就被害人葉佳琳部分先以牽連犯之規定從一重論以行使偽造
    私文書罪，該部分既係依行使偽造私文書罪論處，則無從再
    與竊取被害人陳吉英財物部分依刑法第56條之規定將前後2
    次竊盜犯行以一罪論，附此敘明。
五、原審據以論處被告行使偽造文書罪刑，固非無見；惟查：
  (一)被告以被害人己○○、壬○○、辛○○名義申請手機門號後
    拒不繳款之犯行，除犯同法第216 條、第210 條之行使偽造
    私文書罪外，另涉有同法第339 條第2 項之詐欺得利罪，原
    審漏未論述，自有未合。
  (二)被告取走被害人己○○、壬○○身分證、健保卡係為了申請
    行動電話之用，此業據被告於本院審理時供述明確，且身分
    證與健保卡除表彰身份外，並無任何財產價值，從而就被告
    此部分之行為，尚難認其有何不法所有之意圖，原審就此部
    分之行為認亦構成竊盜罪，自有未當。
  (三)依本件犯罪態樣而言，被告每一次行使偽造私文書後詐欺得
    利之行為，及竊取信用卡（信用卡得代替現金使用，其性質
    與身分證明文件單純表彰身分不同）後每一次冒名盜刷之行
    為，較諸連續數次行使偽造私文書之行為，更為密切，從而
    本件應就每一次違反之上開罪名先依牽連犯之規定從一重論
    以行使偽造私文書罪後，再就數次行使偽造私文書犯行，以
    連續犯之規定論處，然原審先就2 次竊盜及多次行使偽造私
    文書之行為分別以連續犯之規定論處後，再依牽連犯之規定
    論以行使偽造私文書罪，尚有未洽。
  (四)庚○○身份資料單上所寫之內容，係被告自行書寫，非其供
    犯罪所用之物，此業據被告於本院陳明在卷，並有扣案之身
    份資料單附卷可稽，是原審認應依刑法第38條第1 項第2 款
    宣告沒收，尚有未當。
  (五)被告偽造之附表二所示行動電話門號申請書或為一式3 聯，
    或為一式4 聯，此有台哥大公司、遠傳公司、和信公司函文
    附卷可稽，原審未予詳查認僅有1 份而各諭知沒收1 枚署押
    ，亦有未合。
  被告上訴意旨否認部分犯行，並認原審量刑過重，指摘原判決
  不當，為無理由；惟原判決既有上開可議之處，自應由本院將
  原判決關於被告行使偽造私文書部分撤銷改判。
六、審酌被告年輕力壯，不思以正當方式賺取財物，竟為貪圖不
    法利益，率爾竊取他人物品，又多次以他人名義申辦行動電
    話門號、冒用他人信用卡，危害交易秩序，行為實不足取，
    且事後未能坦承全部犯行，犯罪後態度難認良好，惟本件被
    害人因被告犯罪所受之損害尚屬輕微，且被告已與被害人和
    解，有和解書及繳款證明等附卷可稽，及其犯罪之動機、目
    的、手段、方法等一切情狀，分別量處如主文第2 項所示之
    刑，並諭知易科罰金之折算標準，及合併定其應執行之刑。
七、沒收之諭知：
  (一)附表二所示之由各電信公司、特約商店、發卡銀行保管之行
    動電話門號申請書、同意書、簽帳單等文書，均非被告所有
    之物，本院自不得將上開文書沒收，然文書上之署押依刑法
    第219 條之規定均應沒收。至於被告保管之其中一聯申請書
    、簽帳單，除扣案之附表二編號十一之申請書尚有保存，為
    被告所有因犯罪所得之物，應依同法第38條第1 項第3 款宣
    告沒收外，其他之申請書、簽帳單被告均不知其去處，不在
    被告保管中，此業據被告於本院審理時陳明在卷，然無證據
    證明業已滅失，則其上之署押自仍應依同法第219 條之規定
    諭知沒收。至於扣案之附表二編號十一之申請書上偽造之「
    壬○○」簽名1 枚，因已與該申請書一併沒收，爰不另就該
    枚署押為沒收之宣告，附此敘明。
  (二)另扣案之台哥大公司電話號碼0000000000號SIM 卡1 張、遠
    傳公司電話號碼0000000000號SIM 卡1 張、和信公司電話號
    碼0000000000號、0000000000號SIM 卡各1 張，因其所有權
    及控制權（使用者違約時，可隨時停止使用），均為各該電
    信公司所有，被告並未取得其所有權，而扣案之己○○身分
    證影本1 張，亦非被告所有，又扣案之張麗秋VIP 卡1 張、
    庚○○身分證影本1 張、電話號碼00000000000000號SIM 卡
    1 張、電話號碼0000000000號、0000000000號電信費繳款單
    各1 張、遠傳電話資料單1 張則與本案無關，爰不為沒收之
    宣告，附此敘明。
八、公訴意旨另以：(一)被告於91年9 月間，利用暫居於其前男友
    丙○○之父親即告訴人乙○○位於高雄市○○區○○街461
    巷2 弄21號2 樓住處之機會，竊取告訴人乙○○所有之白金
    戒指及鑽戒各1 只，得手後，將竊得之白金戒指持往「佳美
    珠寶銀樓」，變賣與不知情之店員林英美，得款3700 元 ；
    (二)又被告與另一被告游思涵共同基於偽造私文書並持以行使
    之犯意聯絡，在未經告訴人辛○○之同意或授權下，擅自以
    辛○○之名義，冒名填寫行動電話服務申請書，委託不知情
    之店員代為申辦行動電話門號，而向和信公司申請取得
    0000000000號行動電話門號；(三)被告於附表四編號一、二所
    示時地，竊取被害人己○○、壬○○如附表所示之物；因認
    被告此部分亦涉犯刑法第320 條第1 項之竊盜罪嫌及同法第
    216 條、第210 條之行使偽造私文書罪嫌。經查(一)證人乙○○於原審審理時證述：丁○○曾在伊住處居住過一段時間，
    後來於丁○○離開伊住處後，伊即發現家中1 只重約1 錢多
    之白金戒指及1 只價值約數萬元之K 金碎鑽戒指失竊，但伊
    家中並未發現有何遭外人入侵之情形，故伊方會認定該2只
    戒指係丁○○所竊取等語，依證人乙○○之陳述，固足以證
    明證人乙○○之財物已遭人竊取，然是否為被告所為則為證
    人乙○○之推測，自難以其推測之詞，遽認被告有竊取乙○○所有之白金戒指及鑽戒各1 只，復參以公訴人用以證明被
    告此部分犯行之佳美珠寶銀樓金飾買入登記簿所載內容，被
    告所賣出之白金戒指重量達2 錢餘及另1 戒指之價格僅賣得
    3600元，與證人乙○○前開證述內容亦不相符，自難以此作
    為不利於被告之認定。(二)被告雖有以辛○○之名義申請電話
    號碼0000000000號手機門號，惟依該手機門號之申請書所示
    ，其帳單地址係寄送至另一被告游思涵位於屏東市○○路
    135 號住處，而非告訴人辛○○之住處，然被告就此部分已
    辯稱係另一被告游思涵要求其替辛○○代辦手機門號，且無
    其他證據證明被告與另一被告游思涵就此部分犯行有何犯意
    聯絡，是亦無法遽認被告就此部分之犯行，有何偽造私文書
    並持以行使之故意。(三)被告取走被害人己○○、壬○○身分
    證影本、身分證、健保卡係為了申請行動電話之用，此業據
    被告於本院審理時供述明確，而身分證（含影本）與健保卡
    除表彰身份外，並無任何財產價值，從而就被告此部分之行
    為，尚難認其有何不法所有之意圖，而應論以竊盜罪。綜上
    所述，被告此部分之犯行均尚難遽以認定，復查無其他積極
    證據足資證明被告涉有此部分犯行，惟因公訴人認此部分犯
    行與前開經判決有罪部分有連續犯或牽連犯之裁判上一罪關
    係，爰不另為無罪之諭知，附此敘明。
據上論結，應依刑事訴訟法第369 條第1 項前段、第364 條、第
299 條第1 項前段，刑法第56條、第216 條、第210 條、第320
條第1 項、第339 條第1 項、第2 項、第55條、第51條第5 款、
第41條第1 項前段、第219 條、第38 條1項第3 款，罰金罰鍰提
高標準條例第1 條前段、第2 條，判決如主文。
本案經檢察官郭振昌到庭執行職務。
中　　華　　民　　國　　94　　年　　8 　　月　　31　　日
                  刑事第八庭    審判長法  官  惠光霞
                                      法  官  洪慶鐘
                                      法  官  李淑惠
以上正本證明與原本無異。
行使偽造私文書部分如不服本判決應於收受本判決後10日內向本
院提出上訴書狀，其未敘述上訴理由者，並得於提起上訴後10日
內向本院補提理由書狀（均須按他造當事人之人數附繕本）「切
勿逕送上級法院」。
竊盜部分不得上訴。
中    華    民    國    94    年    8     月    31    日
　　　　　　　　　　　　　　　　　　　書記官  邱麗莉
附錄本件判決論罪科刑法條：
刑法第210條
偽造、變造私文書，足以生損害於公眾或他人者，處五年以下有
期徒刑。
刑法第216條
行使第二百十條至第二百十五條之文書者，依偽造、變造文書或
登載不實事項或使登載不實事項之規定處斷。
刑法第320條第1項
意圖為自己或第三人不法之所有，而竊取他人之動產者，為竊盜
罪，處五年以下有期徒刑、拘役或五百元以下罰金。
刑法第339條第1項、第2項
意圖為自己或第三人不法之所有，以詐術使人將本人或第三人之
物交付者，處五年以下有期徒刑、拘役或科或併科一千元以下罰
金。
以前項方法得財產上不法之利益或使第三人得之者，亦同。
前二項之未遂犯罰之。
附表一：
┌──┬──────┬──────────┬─────┐
│編號│盜 刷 時 間 │盜刷地點及特約商店  │盜刷金額  │
├──┼──────┼──────────┼─────┤
│ 一 │92年2 月5 日│高雄市○○區○○街18│1360元    │
│　　│上午11時56分│9 號之日隆銀樓      │　　　　  │
│　　│許          │　                  │　　　　  │
├──┼──────┼──────────┼─────┤
│ 二 │92年2 月5 日│高雄市○○區○○街20│13384元   │
│　　│中午12時16分│6 之2號之金信昌銀樓 │　        │
│　　│許          │                    │　　　　  │
├──┼──────┼──────────┼─────┤
│ 三 │92年2 月5 日│高雄市○○區○○路19│19300元   │
│　　│下午1 時42分│8 號之再生元美容名店│　　　　  │
│　　│許          │　                  │　　　　  │
├──┼──────┼──────────┼─────┤
│ 四 │92年2 月6 日│高雄市○○區○○路14│477元     │
│　　│中午12時30分│號之屈臣氏百佳股份有│　　　　  │
│　　│許          │限公司六合店　　　  │　　　　  │
├──┼──────┼──────────┼─────┤
│ 五 │92年2 月7 日│高雄市新興區○○○路│5028元    │
│　　│下午5 時1 分│196號之和信電訊　　 │　　　　  │
│　　│許          │　　　　　　　　　  │　　　　  │
├──┼──────┼──────────┼─────┤
│ 六 │92年2 月7 日│高雄市新興區○○○路│2300元    │
│　　│下午7 時22分│154 號之紅粉佳人香水│　　　　  │
│　　│許          │化妝品店　          │　　　　  │
├──┼──────┼──────────┼─────┤
│ 七 │92年2 月8 日│高雄市前鎮區○○○路│2135元    │
│　　│下午5 時53分│91號6 樓之1 之泛亞電│　　      │
│　　│許          │信股份有限公司　    │　　　　  │
├──┼──────┼──────────┼─────┤
│ 八 │92年2 月8 日│高雄市新興區○○○路│3011元    │
│　　│下午6 時1 分│196 號之和信電訊　　│　　　　  │
│　　│許          │　　　　　　　　　  │　　　　  │
├──┼──────┼──────────┼─────┤
│ 九 │92年2 月9 日│高雄市前金區○○○路│3000元    │
│　　│凌晨1 時56分│151號地下1樓之錢櫃企│　　　　  │
│　　│許          │業股份有限公司　　　│　　　　  │
├──┴──────┴──────────┴─────┤
│總計盜刷金額：49995元　　　　　　　　               │
└──────────────────────────┘
附表二：
┌──┬────────────────┬──────┐
│編號│偽造署押之出處                  │偽造之署押  │
├──┼────────────────┼──────┤
│ 一 │電話號碼0000000000號之行動電話門│己○○之簽名│
│    │號申請書申請人簽章欄（一式4 聯，│4 枚（原審誤│
│    │1聯由申請人保管）               │載為1枚）   │
├──┼────────────────┼──────┤
│ 二 │電話號碼0000000000號之行動電話門│己○○之簽名│
│    │號同意書立同意書人姓名簽章欄    │1枚         │
├──┼────────────────┼──────┤
│ 三 │電話號碼0000000000號之行動電話門│己○○之簽名│
│    │號申請書申請人簽章欄（一式4 聯，│4 枚（原審誤│
│    │其中1 聯交由申請人保管）        │載為1 枚）  │
├──┼────────────────┼──────┤
│ 四 │電話號碼0000000000號之行動電話門│己○○之簽名│
│    │號同意書立同意書人姓名簽章欄    │1枚         │
├──┼────────────────┼──────┤
│ 五 │電話號碼0000000000號之行動電話門│己○○之簽名│
│    │號申請書申請人簽章欄（一式3 聯，│3 枚（原審誤│
│    │其中1 聯交由申請人保管）        │載為1枚）   │
├──┼────────────────┼──────┤
│ 六 │電話號碼0000000000號之行動電話門│己○○之簽名│
│    │號申請書申請人簽章欄（一式3 聯，│3 枚（原審誤│
│    │其中1 聯交由申請人保管）        │載為1枚）   │
├──┼────────────────┼──────┤
│ 七 │附表一編號1 、4 至9 所示簽帳單（│庚○○之簽名│
│    │均一式2 聯，其中1 聯交由簽帳者保│14枚        │
│    │管）                            │            │
├──┼────────────────┼──────┤
│ 八 │附表一編號2 、3 所示簽帳單（均一│庚○○之簽名│
│    │式3 聯，其中1 聯交由簽帳者保管）│6枚         │
│    │                                │            │
├──┼────────────────┼──────┤
│ 九 │電話號碼0000000000號之行動電話門│壬○○之簽名│
│    │號申請書申請人簽章欄（一式3 聯，│3 枚（原審誤│
│    │其中1聯交由申請人保管）         │載為1枚）   │
├──┼────────────────┼──────┤
│ 十 │電話號碼0000000000號之行動電話門│壬○○之簽名│
│    │號申請書申請人簽章欄（一式3 聯，│3 枚（原審誤│
│    │其中1 聯交由申請人保管）        │載為1枚）   │
├──┼────────────────┼──────┤
│十一│電話號碼0000000000號之行動電話門│壬○○之簽名│
│    │號申請書申請人簽章欄（一式4 聯，│4 枚（原審誤│
│    │其中1 聯交由申請人保管）        │載為1枚）   │
│    │                                │            │
├──┼────────────────┼──────┤
│十二│電話號碼0000000000號之行動電話門│辛○○之簽名│
│    │號申請書申請人簽章欄（一式3 聯，│3 枚（原審誤│
│    │其中1 聯交由申請人保管）        │載為1枚）   │
├──┼────────────────┼──────┤
│十三│電話號碼0000000000號之行動電話門│辛○○之簽名│
│    │號申請書申請人簽章欄（一式4 聯，│4 枚（原審誤│
│    │其中1 聯交由申請人保管）        │載為1枚）   │
├──┼────────────────┼──────┤
│十四│電話號碼0000000000號之行動電話門│莊佳君之簽名│
│    │號同意書立書人姓名簽章欄（被告誤│1枚         │
│    │簽為莊佳君）                    │            │
└──┴────────────────┴──────┘
附表三：
┌─┬────┬─────┬───┬───┬──┬──┐
│編│申    請│申     請 │申請之│欠  款│被害│偽造│
│號│時    間│地     點 │門  號│      │人  │之文│
│  │        │          │      │      │    │書  │
├─┼────┼─────┼───┼───┼──┼──┤
│一│91年10月│台灣電店股│091847│100元 │黃惠│附表│
│  │29日    │份有限公司│7533  │      │真  │二編│
│  │        │三民鼎山特│      │      │    │號一│
│  │        │約服務中心│      │      │    │、二│
├─┼────┼─────┼───┼───┼──┼──┤
│二│91年12月│同上　    │091824│7,886 │同上│附表│
│  │10日　  │          │1140  │元    │    │二編│
│  │        │          │      │      │    │號三│
│  │        │          │      │      │    │、四│
├─┼────┼─────┼───┼───┼──┼──┤
│三│91年10月│建達資通有│092675│3727元│    │附表│
│  │31日    │限公司    │0862  │      │同上│二編│
│  │        │          │      │      │    │號五│
│  │        │          ├───┼───┤    ├──┤
│  │        │          │092679│此門號│    │附表│
│  │        │          │4576  │自93年│    │二編│
│  │        │          │      │2 月20│    │號六│
│  │        │          │      │日起由│    │    │
│  │        │          │      │他人申│    │    │
│  │        │          │      │請使用│    │    │
│  │        │          │      │，致無│    │    │
│  │        │          │      │從查知│    │    │
│  │        │          │      │其欠款│    │    │
│  │        │          │      │紀錄  │    │    │
├─┼────┼─────┼───┼───┼──┼──┤
│四│92年4 月│和信電訊高│092750│90元  │賴惠│附表│
│  │22日    │雄明誠特約│9320  │      │玲  │二編│
│  │        │服務中心  │      │      │    │號九│
│  │        │          ├───┼───┤    ├──┤
│  │        │          │092715│90元  │    │附表│
│  │        │          │9336  │      │    │二編│
│  │        │          │      │      │    │號十│
├─┼────┼─────┼───┼───┼──┼──┤
│五│92年4 月│台哥大公司│095250│2,733 │賴惠│附表│
│  │22日    │銷售店點代│2780  │元    │玲  │二編│
│  │        │碼為：1708│      │      │    │號十│
│  │        │105       │      │      │    │一  │
├─┼────┼─────┼───┼───┼──┼──┤
│六│91年12月│和信電訊高│091378│4,881 │蔣佳│附表│
│  │ 19日   │雄建國特約│8932（│      │君  │二編│
│  │        │服務中心  │嗣於92│      │    │號十│
│  │        │          │年1月 │      │    │二  │
│  │        │          │11日換│      │    │    │
│  │        │          │號為09│      │    │    │
│  │        │          │136064│      │    │    │
│  │        │          │94號）│      │    │    │
├─┼────┼─────┼───┼───┼──┼──┤
│七│91年12月│岱聲實業有│095867│2,108 │蔣佳│附表│
│  │19日    │限公司    │7393  │      │君  │二編│
│  │        │          │      │      │    │號十│
│  │        │          │      │      │    │三、│
│  │        │          │      │      │    │十四│
└─┴────┴─────┴───┴───┴──┴──┘
附表四：
┌─┬──────┬───────┬────┬────┐
│編│時        間│地          點│被害人  │證明文件│
│號│            │              │        │        │
├─┼──────┼───────┼────┼────┤
│一│91年10月間某│高雄市○○路其│己○○（│身分證影│
│  │日          │男友丙○○之住│丙○○之│本1紙   │
│  │            │處            │前妻）  │        │
├─┼──────┼───────┼────┼────┤
│二│94年4月22日 │高雄市苓雅區海│壬○○（│身分證、│
│  │            │邊路64巷3號1樓│室友）  │健保卡各│
│  │            │租屋處        │        │1枚     │
└─┴──────┴───────┴────┴────┘
